臺灣板橋地方法院刑事判決　　　　　　　　　　　　九十一年度訴字第二一六號
　　公　訴　人　臺灣板橋地方法院檢察署檢察官
　　被　　　告　甲○○　女　四.
　　選任辯護人　楊嘉中　律師
右列被告因偽造文書等案件，經檢察官提起公訴（九十一年度偵字第一六一七二號）
，本院判決如左：
    主    文
甲○○連續意圖為自己不法之所有，以詐術使人將本人之物交付，處有期徒刑肆月，
如易科罰金，以佰元壹日。
    事    實
二、甲○○係設於台北縣三重市○○街十二之一號碩盈有限公司（下稱碩盈公司，檢
    方載為盈碩公司）之負責人，自民國（下同）八十八年十一月起，受「坤杰興業
    有限公司」（下稱坤杰公司）負責人乙○○委託，代辦坤杰公司記帳及報稅、繳
    稅等事宜，雙方並約定每兩個月由坤杰公司支付新台幣（下同）八千元予甲○○
    作為酬金。甲○○承接上開業務後，認有機可乘，竟基於意圖自己不法所有之概
    括犯意，自八十九年一月間起至九十年四月起，利用為坤杰公司辦理報稅繳稅之
    機會，在碩盈公司處，以傳真方式浮報應繳稅額（各期浮報數額詳如附表所示）
    ，使乙○○陷於錯誤，而依期將甲○○要求之款項匯入碩盈公司帳戶託其代為繳
    稅，其因之共詐得三萬七千三百五十三元，嗣雙方因故交惡，且乙○○發覺應繳
    額有異，遂於九十年十月間要求甲○○交付坤杰公司之「營業人銷售額與稅額申
    報書」供其查核，甲○○為隱瞞上開詐欺情事，竟於九十年十月二十四日在其公
    司處，將九十年一－二月及九十年三－四月「營業人銷售額與稅額申報書」收執
    聯上「本期應實繳稅額」項目中稅額欄上數字加以變造後傳真予乙○○，然乙○
    ○仍認事有奚翹，另委請他人查核後始知受騙。
三、案經乙○○告發台灣板橋地方法院檢察署偵查起訴。
    理    由
一、右開事實業據被告甲○○坦率供認，核與告發人乙○○所述情節相符，並有坤杰
    公司之銀行匯款資料、被告通知坤杰公司傳真函、坤杰公司八十九年一月間至九
    十年四月之「營業人銷售額與稅額申報書」、坤杰公司八十九年營利事業所得稅
    結算申報書等文件在卷可稽，本件事證明確，被告詐欺犯行堪以認定。
三、核被告所為，係犯刑法第三百三十九條第一項之詐欺取財罪。其先後多次犯行，
    時間緊接、構成要件相符，係基於同一概括犯意反覆為之，為連續犯，應以一罪
    論，並依法加重其刑。爰審酌被告品行、犯罪之動機、目的、手段、所生危害及
    犯後坦承犯行度良好，惟迄未與被害人坤杰公司和解並賠償損害等一切情狀，量
    處如主文所示之刑，並諭知易科罰金之折算標準。
四、公訴意旨復以：被告甲○○係持經稅捐機關核准申報後之「營業人銷售額與稅額
    申報書」，於本期實際繳稅額欄內加以變造方式，向乙○○浮報應繳稅額而詐欺
    財物，因認被告另涉犯刑法第二百十六條、第二百十條之行使變造私文書罪嫌云
    云。而訊據被告甲○○固坦承有變造部分系爭稅額申報書之事實，惟辯稱：伊只
    有變造九十年一－二月份及三－四月份之系爭申報書，且係在九十年十月二十四
    日變造的，當時是因為乙○○要向伊索取申報書，伊為了隱瞞詐欺事實才變造的
    等語。查：（一）經核閱卷附八十九年一月起至九十年四月止坤杰公司之「營業
    人銷售額與稅額申報書」結果，發現確係只有九十年一－二月及三－四月之「營
    業人銷售與稅額申報書」二紙有遭變造之情形；再參酌告發人在偵查中陳稱：「
    我於發現上情後，請陳女將其代為制作的營業稅申報書底稿傳給我，經我與陳女
    當初向稅捐處申的申報書比對，發現有不同之處，所以陳女有另行再制作一份不
    實的申請書企圖矇騙」等語（見九十年度發查字第一八五七號卷第四頁背面）及
    卷附告發人於九十年十月二十四日傳真予被告之信函載有「再請回傳九十年一至
    六月之４０１表（即系爭稅額申報書）及薪資表」（見上開卷第四十八頁）以觀
    ，可知被告變造九十年一－二月及三－四月之「營業人銷售與稅額申報書」確係
    在九十年十月告發人疑遭詐騙後，而非以之為手段向坤杰公司詐取財物。（二）
    再按刑法上之偽造、變造文書罪，須以足生損害於公眾或他人為成立要件，而所
    謂足生損害，係指他人有可受法律保護之利益，因此遭受損害或有受損之虞而言
    。本件坤杰公司之財物早於被告向坤杰公司浮報應繳稅額時即已受損，事後被告
    變造系爭稅額報書係為隱瞞其向坤杰公司詐取財物之事實，故無再損害於坤杰公
    司之利益或公眾可言，其行為顯與刑法變造私文書之要件不符，惟公訴人認此部
    分與前開有罪部分有牽連犯之一罪，故不另為無罪之諭知。
據上論斷，應依刑事訴訟法第二百九十九條第一項前段，刑法五十六條、第三百三十
九條第一項、第四十一條第一項前段，罰金罰鍰提高標準條例第一條前段、第二條，
判決如主文。
本案經檢察官曾文鐘到庭執行職務。
中    華    民    國      九十一      年      十二    月      五        日
                                      臺灣板橋地方法院刑事第二庭
                                              法  官  古  秋  菊
右正本證明與原本無異。
如不服本判決，應於判決送達後十日內，向本院提出上訴狀。
                                              書記官  蕭  詩  穎
中    華    民    國      九十一      年     十二     月      九       日
附錄法條：
刑法第三百三十九條
  意圖為自己或第三人不法之所有，以詐術使人將本人或第三人之物交付者，處五年
  以下有期徒刑、拘役或科或併科一千元以下罰金。
  以前項方法得財產上不法之利益或使第三人得之者，亦同。
  前二項之未遂犯罰之。
附表：
                坤杰公司應繳稅額        被告浮報稅額          詐欺金額
八十九年一ˍ    二萬九千六百五十二元    三萬四千六百五十二元  五千元
二月
八十九年三ˍ    九萬九千七百七十三元    十一萬一千四百八十四  一萬一千七
四月                                    元                    百十一元
八十九年五ˍ    一萬三千二百二十五元    一萬四千二百二十五元  一千元
六月
八十九年七ˍ    十一萬二千二百七十三元  十一萬五千二百七十三  三千元
八月                                    元
八十九年十一    八萬六千五百五十七元   八萬八千五百五十七元   二千元
ˍ十二月
八十九年度      二十七萬二千一百三十   二十八萬二千七百七十   一萬零六百
結算申報        七元                   九元                   四十二元
九十年一ˍ      四萬零五百四十一元     四萬二千五百四十一元   二千元
二月
九十年三ˍ      一萬四千三百四十五     一萬六千三百四十五元   二千元
四月            元
詐欺總金額                             三萬七千三百五十三元
